---
title: "Inspect PCA"
output:
  html_document:
    toc: yes
    toc_float: true
---

# Preparation

Set working directory

```{r}
setwd("~/GitHub/stylometrie/Rimbaud/R")
getwd()
```

Load external functions

```{r}
source("R/functions.R")
```

Load libraries

```{r}
if(!require("stylo")){
  install.packages("stylo")
  library(stylo)
}
```

# Corpus description

## Training corpus

### Balanced

Load texts

```{r, message=FALSE}
corpus = list(
  COP_PDivers<-paste(scan("../train/balanced/COP_PDivers.txt", what="character", sep="", fileEncoding="UTF-8"),collapse=" "),
  COP_PModernes<-paste(scan("../train/balanced/COP_PModernes.txt", what="character", sep="", fileEncoding="UTF-8"),collapse=" "),
  COP_Reliquaire<-paste(scan("../train/balanced/COP_Reliquaire.txt", what="character", sep="", fileEncoding="UTF-8"),collapse=" "),
  CROS_coffret_santal<-paste(scan("../train/balanced/CROS_coffret_santal.txt", what="character", sep="", fileEncoding="UTF-8"),collapse=" "),
  CROS_fleuve<-paste(scan("../train/balanced/CROS_fleuve.txt", what="character", sep="", fileEncoding="UTF-8"),collapse=" "),
  DIE_PePoesies<-paste(scan("../train/balanced/DIE_PePoesies.txt", what="character", sep="", fileEncoding="UTF-8"),collapse=" "),
  DIE_levres_closes<-paste(scan("../train/balanced/DIE_levres_closes.txt", what="character", sep="", fileEncoding="UTF-8"),collapse=" "),
  NOUV_Humilis<-paste(scan("../train/balanced/NOUV_Humilis.txt", what="character", sep="", fileEncoding="UTF-8"),collapse=" "),
  NOUV_Valentines<-paste(scan("../train/balanced/NOUV_Valentines.txt", what="character", sep="", fileEncoding="UTF-8"),collapse=" "),
  RIM_appendice1<-paste(scan("../train/balanced/RIM_appendice1.txt", what="character", sep="", fileEncoding="UTF-8"),collapse=" "),
  RIM_premiers_vers<-paste(scan("../train/balanced/RIM_premiers_vers.txt", what="character", sep="", fileEncoding="UTF-8"),collapse=" "),
  RIM_saison<-paste(scan("../train/balanced/RIM_saison.txt", what="character", sep="", fileEncoding="UTF-8"),collapse=" "),
  RIM_vers_nouveaux<-paste(scan("../train/balanced/RIM_vers_nouveaux.txt", what="character", sep="", fileEncoding="UTF-8"),collapse=" "),
  VER_bonne_chanson<-paste(scan("../train/balanced/VER_bonne_chanson.txt", what="character", sep="", fileEncoding="UTF-8"),collapse=" "),
  VER_Fetes_galantes<-paste(scan("../train/balanced/VER_Fetes_galantes.txt", what="character", sep="", fileEncoding="UTF-8"),collapse=" "),
  VER_poemes_saturniens<-paste(scan("../train/balanced/VER_poemes_saturniens.txt", what="character", sep="", fileEncoding="UTF-8"),collapse=" "),
  VER_Romances_paroles<-paste(scan("../train/balanced/VER_Romances_paroles.txt", what="character", sep="", fileEncoding="UTF-8"),collapse=" "),
  VER_Sagesse<-paste(scan("../train/balanced/VER_Sagesse.txt", what="character", sep="", fileEncoding="UTF-8"),collapse=" ")
)
```

Turn texts into minable data

```{r, message=FALSE}
#tokenisation
corpus.tok = lapply(corpus, txt.to.words2)
#Counting frequency of tokens
corpus.tok.list = make.frequency.list(corpus.tok)
#Transform frequency into a table
corpus.tok.list.freq=make.table.of.frequencies(corpus.tok, corpus.tok.list, relative = F)
#I name columns
row.names(corpus.tok.list.freq)=c("COP_PDivers",
                                        "COP_PModernes",
                                        "COP_Reliquaire",
                                        "CROS_coffret_santal",
                                        "CROS_fleuve",
                                        "DIE_PePoesies",
                                        "DIE_levres_closes",
                                        "NOUV_Humilis",
                                        "NOUV_Valentines",
                                        "RIM_appendice1",
                                        "RIM_premiers_vers",
                                        "RIM_saison",
                                        "RIM_vers_nouveaux",
                                        "VER_bonne_chanson",
                                        "VER_Fetes_galantes",
                                        "VER_poemes_saturniens",
                                        "VER_Romances_paroles",
                                        "VER_Sagesse"
                                  )
#I save a copy
write.csv(corpus.tok.list.freq, file = "corpus.bench.tok.list.freq.csv",row.names=TRUE)
#Convert table into dataframe
corpus.tok.list.freq = as.data.frame(read.csv(file="corpus.bench.tok.list.freq.csv", sep = ",", header = TRUE, row.names=1, quote = '\"'))
# I transpose
corpus.tok.list.freq<-t(corpus.tok.list.freq)
#Displaying the dataframe
head(corpus.tok.list.freq)
```

Controlling distribution per author

```{r}
corpus.tok.list.freq_df<-as.data.frame(corpus.tok.list.freq)
#group data / author
RIMBAUD = as.numeric(sum(corpus.tok.list.freq[,grepl('RIM_', colnames(corpus.tok.list.freq))]))
NOUVEAU = as.numeric(sum(corpus.tok.list.freq[,grepl('NOUV_', colnames(corpus.tok.list.freq))]))
VERLAINE = as.numeric(sum(corpus.tok.list.freq[,grepl('VER_', colnames(corpus.tok.list.freq))]))
COPPEE = as.numeric(sum(corpus.tok.list.freq[,grepl('COP_', colnames(corpus.tok.list.freq))]))
CROS = as.numeric(sum(corpus.tok.list.freq[,grepl('CROS_', colnames(corpus.tok.list.freq))]))
DIEX = as.numeric(sum(corpus.tok.list.freq[,grepl('DIEX_', colnames(corpus.tok.list.freq))]))
#Drawing the graph
y<-c(RIMBAUD,NOUVEAU,VERLAINE,COPPEE,CROS,DIEX)
x<-c(1,2,3,4,5,6)
df<-data.frame(x,y)
plot(df$x,df$y, xaxt='n',main="Text length",xlab="",ylab="Number of tokens", col = c('darkred', 'darkblue', 'purple', 'darkgreen','darkorange','darkgrey'), pch = 18,cex=2)
axis(side = 1, at = 1:6,labels=c('RIMBAUD','NOUVEAU','VERLAINE','COPPEE','CROS','DIEX'))
```

### Random

Load texts

```{r, message=FALSE}
corpus = list(
  COP_PDivers<-paste(scan("../train/little/COP_PDivers.txt", what="character", sep="", fileEncoding="UTF-8"),collapse=" "),
  COP_PModernes<-paste(scan("../train/little/COP_PModernes.txt", what="character", sep="", fileEncoding="UTF-8"),collapse=" "),
  COP_Reliquaire<-paste(scan("../train/little/COP_Reliquaire.txt", what="character", sep="", fileEncoding="UTF-8"),collapse=" "),
  CROS_coffret_santal<-paste(scan("../train/little/CROS_coffret_santal.txt", what="character", sep="", fileEncoding="UTF-8"),collapse=" "),
  DIE_PePoesies<-paste(scan("../train/little/DIE_PePoesies.txt", what="character", sep="", fileEncoding="UTF-8"),collapse=" "),
  NOUV_Humilis<-paste(scan("../train/little/NOUV_Humilis.txt", what="character", sep="", fileEncoding="UTF-8"),collapse=" "),
  NOUV_Valentines<-paste(scan("../train/little/NOUV_Valentines.txt", what="character", sep="", fileEncoding="UTF-8"),collapse=" "),
  RIM_appendice1<-paste(scan("../train/little/RIM_appendice1.txt", what="character", sep="", fileEncoding="UTF-8"),collapse=" "),
  RIM_premiers_vers<-paste(scan("../train/little/RIM_premiers_vers.txt", what="character", sep="", fileEncoding="UTF-8"),collapse=" "),
  RIM_saison<-paste(scan("../train/little/RIM_saison.txt", what="character", sep="", fileEncoding="UTF-8"),collapse=" "),
  VER_bonne_chanson<-paste(scan("../train/little/VER_bonne_chanson.txt", what="character", sep="", fileEncoding="UTF-8"),collapse=" "),
  VER_Fetes_galantes<-paste(scan("../train/little/VER_Fetes_galantes.txt", what="character", sep="", fileEncoding="UTF-8"),collapse=" "),
  VER_poemes_saturniens<-paste(scan("../train/little/VER_poemes_saturniens.txt", what="character", sep="", fileEncoding="UTF-8"),collapse=" "),
  VER_Romances_paroles<-paste(scan("../train/little/VER_Romances_paroles.txt", what="character", sep="", fileEncoding="UTF-8"),collapse=" "),
  VER_Sagesse<-paste(scan("../train/little/VER_Sagesse.txt", what="character", sep="", fileEncoding="UTF-8"),collapse=" ")
)
```

Turn texts into minable data

```{r, message=FALSE}
#tokenisation
corpus.tok = lapply(corpus, txt.to.words2)
#Counting frequency of tokens
corpus.tok.list = make.frequency.list(corpus.tok)
#Transform frequency into a table
corpus.tok.list.freq=make.table.of.frequencies(corpus.tok, corpus.tok.list, relative = F)
#I name columns
row.names(corpus.tok.list.freq)=c("COP_PDivers",
                                        "COP_PModernes",
                                        "COP_Reliquaire",
                                        "CROS_coffret_santal",
                                        "DIE_PePoesies",
                                        "NOUV_Humilis",
                                        "NOUV_Valentines",
                                        "RIM_appendice1",
                                        "RIM_premiers_vers",
                                        "RIM_saison",
                                        "VER_bonne_chanson",
                                        "VER_Fetes_galantes",
                                        "VER_poemes_saturniens",
                                        "VER_Romances_paroles",
                                        "VER_Sagesse"
                                  )
#I save a copy
write.csv(corpus.tok.list.freq, file = "corpus.bench.tok.list.freq.csv",row.names=TRUE)
#Convert table into dataframe
corpus.tok.list.freq = as.data.frame(read.csv(file="corpus.bench.tok.list.freq.csv", sep = ",", header = TRUE, row.names=1, quote = '\"'))
# I transpose
corpus.tok.list.freq<-t(corpus.tok.list.freq)
#Displaying the dataframe
head(corpus.tok.list.freq)
```

Controlling distribution per author

```{r}
corpus.tok.list.freq_df<-as.data.frame(corpus.tok.list.freq)
#group data / author
RIMBAUD = as.numeric(sum(corpus.tok.list.freq[,grepl('RIM_', colnames(corpus.tok.list.freq))]))
NOUVEAU = as.numeric(sum(corpus.tok.list.freq[,grepl('NOUV_', colnames(corpus.tok.list.freq))]))
VERLAINE = as.numeric(sum(corpus.tok.list.freq[,grepl('VER_', colnames(corpus.tok.list.freq))]))
COPPEE = as.numeric(sum(corpus.tok.list.freq[,grepl('COP_', colnames(corpus.tok.list.freq))]))
CROS = sum(corpus.tok.list.freq_df$CROS_coffret_santal)
CROS<-as.data.frame(CROS)
rownames(CROS) <- "CROS_coffret_santal"
CROS <-as.numeric(CROS)
DIEX = sum(corpus.tok.list.freq_df$DIE_PePoesies)
DIEX<-as.data.frame(DIEX)
rownames(DIEX) <- "DIE_PePoesies"
DIEX <-as.numeric(DIEX)
#Drawing the graph
y<-c(RIMBAUD,NOUVEAU,VERLAINE,COPPEE,CROS,DIEX)
x<-c(1,2,3,4,5,6)
df<-data.frame(x,y)
plot(df$x,df$y, xaxt='n',main="Text length",xlab="",ylab="Number of tokens", col = c('darkred', 'darkblue', 'purple', 'darkgreen','darkorange','darkgrey'), pch = 18,cex=2)
axis(side = 1, at = 1:6,labels=c('RIMBAUD','NOUVEAU','VERLAINE','COPPEE','CROS','DIEX'))
```


### Maximal

Load texts

```{r, message=FALSE}
corpus = list(
  COP_PDivers<-paste(scan("../train/max/COP_PDivers.txt", what="character", sep="", fileEncoding="UTF-8"),collapse=" "),
  COP_PModernes<-paste(scan("../train/max/COP_PModernes.txt", what="character", sep="", fileEncoding="UTF-8"),collapse=" "),
  COP_Reliquaire<-paste(scan("../train/max/COP_Reliquaire.txt", what="character", sep="", fileEncoding="UTF-8"),collapse=" "),
  COP_ecrit_siege<-paste(scan("../train/max/COP_ecrit_siege.txt", what="character", sep="", fileEncoding="UTF-8"),collapse=" "),
  COP_Humbles<-paste(scan("../train/max/COP_Humbles.txt", what="character", sep="", fileEncoding="UTF-8"),collapse=" "),
  CROS_coffret_santal<-paste(scan("../train/max/CROS_coffret_santal.txt", what="character", sep="", fileEncoding="UTF-8"),collapse=" "),
  CROS_fleuve<-paste(scan("../train/max/CROS_fleuve.txt", what="character", sep="", fileEncoding="UTF-8"),collapse=" "),
  DIE_PePoesies<-paste(scan("../train/max/DIE_PePoesies.txt", what="character", sep="", fileEncoding="UTF-8"),collapse=" "),
  DIE_levres_closes<-paste(scan("../train/max/DIE_levres_closes.txt", what="character", sep="", fileEncoding="UTF-8"),collapse=" "),
  NOUV_Humilis<-paste(scan("../train/max/NOUV_Humilis.txt", what="character", sep="", fileEncoding="UTF-8"),collapse=" "),
  NOUV_Valentines<-paste(scan("../train/max/NOUV_Valentines.txt", what="character", sep="", fileEncoding="UTF-8"),collapse=" "),
  RIM_appendice1<-paste(scan("../train/max/RIM_appendice1.txt", what="character", sep="", fileEncoding="UTF-8"),collapse=" "),
  RIM_premiers_vers<-paste(scan("../train/max/RIM_premiers_vers.txt", what="character", sep="", fileEncoding="UTF-8"),collapse=" "),
  RIM_saison<-paste(scan("../train/max/RIM_saison.txt", what="character", sep="", fileEncoding="UTF-8"),collapse=" "),
  VER_bonne_chanson<-paste(scan("../train/max/VER_bonne_chanson.txt", what="character", sep="", fileEncoding="UTF-8"),collapse=" "),
  VER_Fetes_galantes<-paste(scan("../train/max/VER_Fetes_galantes.txt", what="character", sep="", fileEncoding="UTF-8"),collapse=" "),
  VER_poemes_saturniens<-paste(scan("../train/max/VER_poemes_saturniens.txt", what="character", sep="", fileEncoding="UTF-8"),collapse=" "),
  VER_jadis_naguere<-paste(scan("../train/max/VER_jadis_naguere.txt", what="character", sep="", fileEncoding="UTF-8"),collapse=" "),
  VER_Romances_paroles<-paste(scan("../train/max/VER_Romances_paroles.txt", what="character", sep="", fileEncoding="UTF-8"),collapse=" "),
  VER_Sagesse<-paste(scan("../train/max/VER_Sagesse.txt", what="character", sep="", fileEncoding="UTF-8"),collapse=" ")
)
```

Turn texts into minable data

```{r, message=FALSE}
#tokenisation
corpus.tok = lapply(corpus, txt.to.words2)
#Counting frequency of tokens
corpus.tok.list = make.frequency.list(corpus.tok)
#Transform frequency into a table
corpus.tok.list.freq=make.table.of.frequencies(corpus.tok, corpus.tok.list, relative = F)
#I name columns
row.names(corpus.tok.list.freq)=c("COP_PDivers",
                                        "COP_PModernes",
                                        "COP_Reliquaire",
                                        "COP_Humbles",
                                        "COP_ecrit_siege",
                                        "CROS_coffret_santal",
                                        "CROS_fleuve",
                                        "DIE_PePoesies",
                                        "DIE_levres_closes",
                                        "NOUV_Humilis",
                                        "NOUV_Valentines",
                                        "RIM_appendice1",
                                        "RIM_premiers_vers",
                                        "RIM_saison",
                                        "VER_bonne_chanson",
                                        "VER_Fetes_galantes",
                                        "VER_poemes_saturniens",
                                        "VER_Romances_paroles",
                                        "VER_Sagesse",
                                        "VER_jadis_naguere"
                                  )
#I save a copy
write.csv(corpus.tok.list.freq, file = "corpus.bench.tok.list.freq.csv",row.names=TRUE)
#Convert table into dataframe
corpus.tok.list.freq = as.data.frame(read.csv(file="corpus.bench.tok.list.freq.csv", sep = ",", header = TRUE, row.names=1, quote = '\"'))
# I transpose
corpus.tok.list.freq<-t(corpus.tok.list.freq)
#Displaying the dataframe
head(corpus.tok.list.freq)
```

Controlling distribution per author

```{r}
corpus.tok.list.freq_df<-as.data.frame(corpus.tok.list.freq)
#group data / author
RIMBAUD = as.numeric(sum(corpus.tok.list.freq[,grepl('RIM_', colnames(corpus.tok.list.freq))]))
NOUVEAU = as.numeric(sum(corpus.tok.list.freq[,grepl('NOUV_', colnames(corpus.tok.list.freq))]))
VERLAINE = as.numeric(sum(corpus.tok.list.freq[,grepl('VER_', colnames(corpus.tok.list.freq))]))
COPPEE = as.numeric(sum(corpus.tok.list.freq[,grepl('COP_', colnames(corpus.tok.list.freq))]))
CROS = sum(corpus.tok.list.freq_df$CROS_coffret_santal)
CROS<-as.data.frame(CROS)
rownames(CROS) <- "CROS_coffret_santal"
CROS <-as.numeric(CROS)
DIEX = as.numeric(sum(corpus.tok.list.freq[,grepl('DIE_', colnames(corpus.tok.list.freq))]))
#Drawing the graph
y<-c(RIMBAUD,NOUVEAU,VERLAINE,COPPEE,CROS,DIEX)
x<-c(1,2,3,4,5,6)
df<-data.frame(x,y)
plot(df$x,df$y, xaxt='n',main="Text length",xlab="",ylab="Number of tokens", col = c('darkred', 'darkblue', 'purple', 'darkgreen','darkorange','darkgrey'), pch = 18,cex=2)
axis(side = 1, at = 1:6,labels=c('RIMBAUD','NOUVEAU','VERLAINE','COPPEE','CROS','DIEX'))
```

# Test corpus

Load texts

```{r, message=FALSE}
corpus = list(
  COP_cahier_rouge<-paste(scan("../unseen/attributed_poems/COP_cahier_rouge.txt", what="character", sep="", fileEncoding="UTF-8"),collapse=" "),
  CROS_collier_griffes<-paste(scan("../unseen/attributed_poems/CROS_collier_griffes.txt", what="character", sep="", fileEncoding="UTF-8"),collapse=" "),
  CROS_vision_canal<-paste(scan("../unseen/attributed_poems/CROS_vision_canal.txt", what="character", sep="", fileEncoding="UTF-8"),collapse=" "),
  DIE_Amants<-paste(scan("../unseen/attributed_poems/DIE_Amants.txt", what="character", sep="", fileEncoding="UTF-8"),collapse=" "),
  DIE_paroles_vaincus<-paste(scan("../unseen/attributed_poems/DIE_paroles_vaincus.txt", what="character", sep="", fileEncoding="UTF-8"),collapse=" "),
  NOUV_Savoir_aimer<-paste(scan("../unseen/attributed_poems/NOUV_Savoir_aimer.txt", what="character", sep="", fileEncoding="UTF-8"),collapse=" "),
  RIM_appendice2_3<-paste(scan("../unseen/attributed_poems/RIM_appendice2-3.txt", what="character", sep="", fileEncoding="UTF-8"),collapse=" "),
  RIM_deserts<-paste(scan("../unseen/attributed_poems/RIM_deserts.txt", what="character", sep="", fileEncoding="UTF-8"),collapse=" "),
  RIM_poetes_fleurs<-paste(scan("../unseen/attributed_poems/RIM_poetes_fleurs.txt", what="character", sep="", fileEncoding="UTF-8"),collapse=" "),
  RIM_stupra<-paste(scan("../unseen/attributed_poems/RIM_stupra.txt", what="character", sep="", fileEncoding="UTF-8"),collapse=" "),
  VER_Amours<-paste(scan("../unseen/attributed_poems/VER_Amours.txt", what="character", sep="", fileEncoding="UTF-8"),collapse=" ")
)
```

Turn texts into minable data

```{r, message=FALSE}
#tokenisation
corpus.tok = lapply(corpus, txt.to.words2)
#Counting frequency of tokens
corpus.tok.list = make.frequency.list(corpus.tok)
#Transform frequency into a table
corpus.tok.list.freq=make.table.of.frequencies(corpus.tok, corpus.tok.list, relative = F)
#I name columns
row.names(corpus.tok.list.freq)=c("COP_cahier_rouge",
                                        "CROS_collier_griffes",
                                        "CROS_vision_canal",
                                        "DIE_Amants",
                                        "DIE_paroles_vaincus",
                                        "NOUV_Savoir_aimer",
                                        "RIM_appendice2_3",
                                        "RIM_deserts",
                                        "RIM_poetes_fleurs",
                                        "RIM_stupra",
                                        "VER_Amours"
                                  )
#I save a copy
write.csv(corpus.tok.list.freq, file = "corpus.bench.tok.list.freq.csv",row.names=TRUE)
#Convert table into dataframe
corpus.tok.list.freq = as.data.frame(read.csv(file="corpus.bench.tok.list.freq.csv", sep = ",", header = TRUE, row.names=1, quote = '\"'))
# I transpose
corpus.tok.list.freq<-t(corpus.tok.list.freq)
#Displaying the dataframe
head(corpus.tok.list.freq)
```

```{r}
corpus.tok.list.freq_df<-as.data.frame(corpus.tok.list.freq)
#group data / author
RIMBAUD = as.numeric(sum(corpus.tok.list.freq[,grepl('RIM_', colnames(corpus.tok.list.freq))]))
NOUVEAU = sum(corpus.tok.list.freq_df$NOUV_Savoir_aimer)
NOUVEAU<-as.data.frame(NOUVEAU)
rownames(NOUVEAU) <- "NOUV_Savoir_aimer"
NOUVEAU <-as.numeric(NOUVEAU)
VERLAINE = sum(corpus.tok.list.freq_df$VER_Amours)
VERLAINE<-as.data.frame(VERLAINE)
rownames(VERLAINE) <- "VER_Amours"
VERLAINE <-as.numeric(VERLAINE)
COPPEE = sum(corpus.tok.list.freq_df$COP_cahier_rouge)
COPPEE<-as.data.frame(COPPEE)
rownames(COPPEE) <- "COP_cahier_rouge"
COPPEE <-as.numeric(COPPEE)
CROS = as.numeric(sum(corpus.tok.list.freq[,grepl('CROS_', colnames(corpus.tok.list.freq))]))
DIEX = sum(corpus.tok.list.freq_df$DIE_Amants)
DIEX<-as.data.frame(DIEX)
rownames(DIEX) <- "DIE_Amants"
DIEX <-as.numeric(DIEX)
#Drawing the graph
y<-c(RIMBAUD,NOUVEAU,VERLAINE,COPPEE,CROS,DIEX)
x<-c(1,2,3,4,5,6)
df<-data.frame(x,y)
plot(df$x,df$y, xaxt='n',main="Text length",xlab="",ylab="Number of tokens", col = c('darkred', 'darkblue', 'purple', 'darkgreen','darkorange','darkgrey'), pch = 18,cex=2)
axis(side = 1, at = 1:6,labels=c('RIMBAUD','NOUVEAU','VERLAINE','COPPEE','CROS','DIEX'))
```


# Analyse the PCA

Load the data

```{r}
Rimbaud <- read.csv(file = '../SuperStyl/coefs_PCA.csv', row.names = NULL, header=TRUE)
Rimbaud<-as.data.frame(Rimbaud)
Rimbaud<-t(Rimbaud)
Rimbaud<-as.data.frame(Rimbaud)
names(Rimbaud) <- as.matrix(Rimbaud[1, ])
Rimbaud <- Rimbaud[-1, ]
Rimbaud[] <- lapply(Rimbaud, function(x) type.convert(as.character(x)))
head(Rimbaud)
```

# Inspect

## Nouveau

### PC-3

Notez:

* le _e_ muet avec  _e_e_ et _e_a_
* la conjonction/pronom relatif avec _\qu_ et _\qui_

```{r}
Rimbaud_custom <- Rimbaud[c('PC-3')]
Rimbaud_custom$trigramm <- rownames(Rimbaud)
Rimbaud_custom <- Rimbaud_custom[order(-Rimbaud_custom$`PC-3`),]
head(Rimbaud_custom,20)
```

### PC-2

Notez les marques du dialogisme avec _je\__ et _\_je_, _\_vo_ et _vou_, ou encore _me\__

```{r}
Rimbaud_custom <- Rimbaud[c('PC-2')]
Rimbaud_custom$trigramm <- rownames(Rimbaud)
Rimbaud_custom <- Rimbaud_custom[order(-Rimbaud_custom$`PC-2`),]
head(Rimbaud_custom,20)
```

## Rimbaud

### PC-6

Notez:

* l'absence de _e_ muet avec _e\_l_ et _e\_d_
* l'absence d'interlocution avec _\_il_ et _il\__ (et sans-doute _it\__, morphème de la P3)
* l'utilisation de l'article défini avec _\_la_ / _la\__ ou _le\__ / _\_le_

```{r}
Rimbaud_custom <- Rimbaud[c('PC-6')]
Rimbaud_custom$trigramm <- rownames(Rimbaud)
Rimbaud_custom <- Rimbaud_custom[order(-Rimbaud_custom$`PC-6`),]
head(Rimbaud_custom,20)
```

Notez l'importance du pluriel: _es\__, _les_, _des_, _rs\__, _ts\__, _nt\__, _s\_e_, _s\_s_, _ent_, _s\_c_, _ux\__, _aux_, _urs_

```{r}
Rimbaud_custom <- Rimbaud[c('PC-1')]
Rimbaud_custom$trigramm <- rownames(Rimbaud)
Rimbaud_custom <- Rimbaud_custom[order(-Rimbaud_custom$`PC-1`),]
head(Rimbaud_custom,20)
```

## Rimbaud et Nouveau

### PC-4

Notez:

* L'importance du pluriel: _nt\__, _us\__, _ons_
* L'interlocution au pluriel: _\ous_, _\nou_, _\vou_, _\_no_, _\_vo_
* L'enfance: _nfa_, _ant_, _fan_, _enf_

```{r}
Rimbaud_custom <- Rimbaud[c('PC-4')]
Rimbaud_custom$trigramm <- rownames(Rimbaud)
Rimbaud_custom <- Rimbaud_custom[order(-Rimbaud_custom$`PC-4`),]
head(Rimbaud_custom,20)
```